臺灣高雄地方法院刑事判決　　　　　110年度審交易字第989號
公　訴　人　臺灣高雄地方檢察署檢察官
被　　　告　劉正道
上列被告因公共危險案件，經檢察官提起公訴（110 年度偵字第
00000 號），本院裁定進行簡式審判程序，判決如下：
    主  文
劉正道犯不能安全駕駛動力交通工具罪，累犯，處有期徒刑拾月
。
    事  實
一、劉正道明知飲酒後吐氣所含酒精濃度達每公升0.25毫克以上
    者，不得駕駛動力交通工具，竟於民國110 年11月13日8 時
    30分許，在高雄市旗津區中洲魚行飲用高粱酒後，仍基於不
    能安全駕駛動力交通工具之犯意，於同日10時許，騎乘車牌
    號碼000-000 號輕型機車上路。嗣於同日10時53分許，行經
    高雄市○○區○○巷000 ○0 號前，因行車不穩為警攔查，
    發現其身上散發酒味，於同日11時9 分許對其施以呼氣酒精
    測試，測得其吐氣所含酒精濃度達每公升0.90毫克，始悉上
    情。
二、案經高雄市政府警察局鼓山分局報告臺灣高雄地方檢察署檢
    察官偵查起訴。
    理  由
一、程序方面：
    本件被告劉正道所犯為死刑、無期徒刑、最輕本刑為3 年以
    上有期徒刑以外之罪，其於準備程序中就被訴事實為有罪之
    陳述，經法官告知簡式審判程序之旨，並聽取當事人之意見
    後，本院依刑事訴訟法第273 條之1 第1 項之規定，裁定進
    行簡式審判程序。又本件之證據調查，依刑事訴訟法第273
    條之2 規定，不受同法第159 條第1 項、第161 條之2 、第
    161 條之3 、第163 條之1 及第164 條至第170 條規定之限
    制，均合先敘明。
二、認定犯罪事實所憑之證據及其理由：
    上開犯罪事實，業據被告於本院審理時坦承不諱（見本院卷
    第25、31、35頁），並有高雄市○○○○○道路交通事故當
    事人酒精測定紀錄表、呼氣酒精測試器檢定合格證書、高雄
    市政府警察局舉發違反道路交通管理事件通知單、車輛詳細
    資料報表在卷可佐，足認被告自白與事實相符，並有證據補
    強，洵堪採為論罪科刑之依據。從而，本案事證明確，被告
    犯行堪以認定，應依法論科。
三、論罪科刑：
（一）法律適用：
      按行為後法律有變更者，適用行為時之法律。但行為後之
      法律有利於行為人者，適用最有利於行為人之法律，刑法
      第2 條第1 項定有明文。查被告行為後，刑法第185 條之
      3 第1 項罰則規定業經立法院修正，並由總統於111 年1
      月28日公布施行、同年月30日生效，修正前刑法第185 條
      之3 第1 項罰則原規定：「駕駛動力交通工具而有下列情
      形之一者，處2 年以下有期徒刑，得併科20萬元以下罰金
      」；修正後之刑法第185 條之3 第1 項罰則提高為：「駕
      駛動力交通工具而有下列情形之一者，處3 年以下有期徒
      刑，得併科30萬元以下罰金」。經新舊法比較結果，行為
      後之法律並未有利於被告，被告所犯本案自應適用行為時
      之法律論處。是核被告所為，係犯修正前刑法第185 條之
      3 第1 項之不能安全駕駛動力交通工具罪。
（二）刑之加重事由：
      被告前因公共危險案件，經臺灣屏東地方法院以107 年度
      交簡字第2603號判處有期徒刑6 月確定，於109 年3 月9
      日徒刑執行完畢，有臺灣高等法院被告前案紀錄表在卷可
      佐，其於受有期徒刑執行完畢後，5 年以內故意再犯本件
      有期徒刑以上之罪，為累犯，且被告已有多次酒後駕車之
      前案紀錄，對此類犯罪有特別之惡性及對刑罰反應力薄弱
      之情形，依累犯規定加重其刑，並無過苛或違反比例原則
      之處，應依刑法第47條第1 項之規定，加重其刑。
（三）刑罰裁量：
      爰審酌歷來政府廣加宣傳酒駕行為應予嚴懲之高度共識，
      被告對於酒後不能駕車及酒醉駕車之危險性，應有相當之
      認識，竟無視於此，仍執意於飲用酒類後，為圖一己之便
      ，騎乘機車上路，忽視其他用路人之生命、身體、財產安
      全，所為實不足採；惟念其犯後坦承犯行，態度尚可，兼
      衡被告已有多次犯不能安全駕駛罪之前科素行、本件犯罪
      之手段、情節、所生危害、智識程度、家庭生活、經濟狀
      況（涉被告個人隱私，均詳卷）等一切具體情狀，量處如
      主文所示之刑。
據上論斷，應依刑事訴訟法第273 條之1 第1 項、第299 條第1
項前段，刑法第2 條第1 項、第185 條之3 第1 項第1 款（修正
前）、第47條第1 項，刑法施行法第1 條之1 第1 項，判決如主
文。
本案經檢察官林俊傑提起公訴，檢察官范文欽到庭執行職務。
中    華    民    國   111    年    2     月    10    日
                  刑事第五庭  法  官    黃政忠
以上正本證明與原本無異
如不服本判決應於收受送達後20日內向本院提出上訴書狀，並應
敘述具體理由；如未敘述上訴理由者，應於上訴期間屆滿後20日
內向本院補提理由書（均須按他造當事人之人數附繕本）「切勿
逕送上級法院」。
「因疫情而遲誤不變期間，得向法院聲請回復原狀」
中    華    民    國   111    年    2     月    11    日
                              書記官    儲鳴霄
附錄本判決論罪科刑法條：
修正前中華民國刑法第185 條之3 第1 項
駕駛動力交通工具而有下列情形之一者，處2 年以下有期徒刑，
得併科20萬元以下罰金：
一、吐氣所含酒精濃度達每公升零點二五毫克或血液中酒精濃度
    達百分之零點零五以上。
二、有前款以外之其他情事足認服用酒類或其他相類之物，致不
    能安全駕駛。
三、服用毒品、麻醉藥品或其他相類之物，致不能安全駕駛。
